臺灣臺北地方法院刑事判決　　　　　　　　　　　　九十一年度易字第一四八０號
　　公訴人　臺灣臺北地方法院檢察署檢察官
　　被　告　乙○○　女　十八歲.
右列被告因竊盜案件，經檢察官聲請簡易判決處刑（九十一年度偵字第二一一一八號
），本院改依通常程序審理，判決如左：
      主  文
乙○○無罪。
      理  由
一、公訴意旨略以：被告乙○○意圖為自己不法之所有，於民國九十一年八月二十九
    日晚上十一時十分許，在台北市○○區○○路五十五號前，竊取丙○○所有車號
    ＧＹＧ─二三八號重機車作為代步工具。嗣於九十一年九月三日凌晨二時三十五
    分許，被告騎乘該車於道路上行駛，途經台北市○○區○○路、劍潭路口，為警
    攔檢查獲，始知上情。因認被告涉犯刑法第三百二十條第一項之竊盜罪嫌。
二、按犯罪事實應依證據認定之，無證據不得推定其犯罪事實；又不能證明被告犯罪
    者，應諭知無罪之判決，刑事訴訟法第一百五十四條、第三百零一條第一項分別
    定有明文。又認定不利被告之事實，須依積極證據，苟積極證據不足以為不利於
    被告事實之認定，即應為有利被告之認定，更不為有何有利之證據，最高法院三
    十年上字第八一六號判例揭有上旨，足資參酌。檢察官認被告涉犯前揭竊盜罪行
    ，無非係以：被害人丙○○指述機車遭竊，並以被告與「阿遙」交情不深，「阿
    遙」不可能長期出借機車，且被告未能交待「阿遙」年籍及姓名，而認被告前開
    辯詞係卸責之詞，資為憑據。訊據被告乙○○固不否認騎用前開機車，惟堅詞否
    認有何竊盜行為，辯稱：伊係於九十一年八月三十一日晚上十時許，在台北市○○○○○街附近，向友人甲○○介紹之「阿遙」借用該部機車使用，後來曾將機
    車還給「阿遙」，翌日即九月二日又向「阿遙」借該部機車使用，但伊不知道是
    贓車，案發後甲○○不願意出庭作證，但伊確實沒有偷機車等語。經查：
（一）被害人丙○○固於警訊時陳稱：伊所有之車號ＧＹＧ─二三八號機車，係於九
      十一年八月二十九日晚上十一時十分許，在台北市○○路五五號前失竊，曾向
      萬華分局漢中街派出所報案，警方查扣兩支鑰匙並不是伊所有等語（見偵卷第
      七頁反面），惟被害人丙○○並未目睹被告利用扣案之兩支鑰匙竊取該部機車
      ，則被害人丙○○前開陳詞充其量僅能證明機車確曾遭竊，尚無法據此證明被
      告利用扣案二支鑰匙竊取該部機車使用。
（二）又被告陳述向綽號「阿遙」借用車號ＧＹＧ─二三八號機車之過程，始終如一
      ，並無供述反覆臨訟情虛之處。然據被告供陳該名「阿遙」係透過友人介紹在
      泡沫紅茶店認識，而泡沫紅茶店又是時下年輕人聚集場所，彼此間認識卻不知
      底細者本甚多，是該名「阿遙」如為機車竊賊，出借贓車後即不再出現，被告
      事後無法尋覓或提供「阿遙」真實姓名及年籍，應甚合理。雖被告聲請傳訊甲○○證明「阿遙」確有出借該部機車等情，但被告無法提供甲○○地址供本院
      傳喚，被告事後再提出其與甲○○對話錄音譯文為佐，惟該對話內容屬法庭外
      陳述顯乏證據能力，本院不予審酌。雖被告無法提出證據證明借用機車經過，
      惟犯罪事實應依證據予以認定，自不能以被告無法提供「阿遙」或甲○○年籍
      等資料，供法院究明「阿遙」出借該部機車一事，遽以推斷被告所言虛妄，更
      不能執此反證無法成立，即資為被告確有竊盜犯行之論據（最高法院三十年上
      字第一八三一號判例意旨參照）。再者，衡諸常情，盜贓物之取得或出於竊盜
      ，收受、故買贓物或侵占離本人所持有之物，或因不知情而取得，原因非僅止
      一端，要難僅憑被告騎用該部贓車為警查獲之事實，即認被告涉犯竊盜犯行。
      是被告事後雖無法提出反證自清，惟被告並無自證無罪義務，檢察官既無法舉
      證證明被告有何竊取機車積極證據，自應為有利被告之認定。
三、綜上各節，本件公訴人所指之證據尚不足以證明被告有公訴人所指之犯罪事實；
    此外，復查無其他具體事證足資證明被告涉有起訴意旨所指之竊盜罪嫌，應認無
    法證明被告犯罪，揆諸首揭法文意旨，爰為無罪之諭知。
四、本件係檢察官聲請以簡易判決處刑之案件，因被告所犯之罪不合刑事訴訟法第四
    百四十九條所定得以簡易處刑之案件，本院改用通常程序審判之。
據上論斷，應依刑事訴訟法第四百五十二條、第三百零一條第一項，判決如主文。
本案經檢察官丁○○到庭執行職務。
中      華      民      國    九十一    年     十二     月     十七     日
                              臺灣臺北地方法院刑事第一庭
                                  法    官    傅  中  樂
右正本證明與原本無異。
如不服本判決，應於判決送達後十日內，向本院提出上訴狀。
                                  書 記 官    林  明  龍
中      華      民      國    九十一    年     十二     月     二十     日
